【裁判字號】    99,上訴,819
【裁判日期】    990603
【裁判案由】    妨害性自主罪
【裁判全文】
臺灣高等法院臺中分院刑事判決         99年度上訴字第819號
上  訴  人  臺灣臺中地方法院檢察署檢察官
被      告  丙○○
上列上訴人因被告妨害性自主罪案件，不服臺灣臺中地方法院98
年度訴字第4152號中華民國99年2月25日第一審判決（起訴案號
：臺灣臺中地方法院檢察署98年度偵字第12022號），提起上訴
，本院判決如下：
    主  文
原判決撤銷。
丙○○對於女性以強暴之方法，而為猥褻之行為，處有期徒刑陸
月，如易科罰金以新台幣壹千元折算壹日。
    事  實
一、丙○○平時在臺中縣豐原市○○路路旁設攤販賣水果。0098
    01（姓名年籍詳卷，下稱Ａ女）於民國97年8、9月間之某日
    下午5時許，在上開攤位向丙○○購買水梨時，丙○○先以
    「你有無男友？我可以認識你嗎？」等語，向甲○搭訕，並
    於Ａ女買好水梨欲離開時，幫Ａ女提水梨至Ａ女所駕駛之自
    小客車上，並籍機與Ａ女聊天，表示要與Ａ女進一步交往，
    Ａ女亦給予行動電話號碼，丙○○見Ａ女對伊亦不排斥，竟
    自行開啟車門坐進該車副駕駛座，Ａ女見被告一身汗，將車
    窗關上，開冷氣，並與被告聊天，被告見Ａ女對伊不錯，竟
    誤以為Ａ女可以與之親密行為，而強行以左手勾住甲○肩膀
    、脖子，右手撫摸Ａ女胸部及下體，為強制猥褻之行為得逞
    ，嗣因Ａ女一直推開表示反對，被告始罷手離去。
二、案經甲○訴由臺中縣警察局移送台灣台中地方法院檢察署檢
    察官偵查起訴。
    理  由
一、按被告以外之人於審判外之陳述，雖不符前四條之規定，而
    經當事人於審判程序同意作為證據，法院審酌該言詞陳述或
    書面陳述作成時之情況，認為適當者，亦得為證據。當事人
    、代理人或辯護人於法院調查證據時，知有第一百五十九條
    第一項不得為證據之情形，而未於言詞辯論終結前聲明異議
    者，視為有前項之同意。刑事訴訟法第159-5條定有明文。
    本件Ａ女於警詢之陳述及偵查中證述，經本院提示，被告未
    於未於言詞辯論終結前聲明異議者，視為有前項之同意，依
    法均有證據能力。
二、訊據被告丙○○矢口否認上開犯行，辯稱：當天Ａ女向伊買
    梨子，伊幫Ａ女提梨子進去車上，當時站在車外，一直流汗
    ，Ａ女叫伊進入車內有冷氣聊天，伊進入車內坐在副駕駛作
    ，Ａ女坐在駕駛座，與Ａ女聊了約二十分鐘，Ａ女說她被人
    包養，一個月九萬元，說要與伊交朋友，還寫她的電話給伊
    ，因為伊沒有包養能力，所以就把電話丟了，其間並未有何
    肢體接觸云云。惟查：
  (一)被告幫Ａ女提梨子進去車上，並進入Ａ女所駕駛之小客車副
    駕駛座，Ａ女見被告流汗，開啟車內冷氣後，二人在該小客
    車內談話方聊天，其後被告以違反Ａ女意願之方式，強吻Ａ
    女並撫摸Ａ女胸部及下體等事實迭據Ａ女女於偵、審中具結
    證述在卷。
  (二)此外並有下列補強證據：
  1.本件乃先由Ａ女於98年4月24日向台中縣警察局婦幼警察隊
    指控稱：「去(97)年8、9月，約17、18時我（即Ａ女）開車
    經過豐東路看到路邊有人在賣水果，我把車停好後便下車去
    買水梨，在買水果的當時老闆（即被告）就開口跟我閒聊，
    並問我有沒有男友，他（即被告）想跟我做朋友，但我並沒
    有答應他。當我買好水果要離開時，他就說要幫我提到車上
    。水果放好後我就上車將車子發動，並搖下車窗謝謝他幫我
    提水果，他就把雙手放在乘客座的車窗上並和我閒聊他家中
    狀況，他已經離婚了，家中經濟狀況不錯，我拒絕他並說我
    已經有男朋友了，他就說他未必會比我男朋友差，並告訴我
    他后里也有一塊地等等...聊了約五分鐘後他就突然打開車
    門坐進駕駛座旁的乘客座，我也很訝異他怎會突然上車，他
    一直吹噓他有多好，說我沒結婚多交一個朋友也不錯，我怕
    他一直糾纏我，便給他一支不常用的手機號碼想打發他。在
    車上約交談兩分鐘他便用雙手抱住我想強吻，我將臉撇開，
    他便用左手扣住我的肩膀和脖子，再用右手摸我的胸部，接
    著又摸搓我的下體...。」等語（見警訊卷第2頁），其後於
    偵、審中復證述一致。而此一指控，經訊問被告後，被告對
    於伊有在97年8、9月間之某日下午5時許，甲○向其購買水果
    後，其幫Ａ女提梨子進去車上，並進入甲○所駕駛之小客車
    內，坐在副駕駛座，甲○見其流汗，並開啟車內冷氣後，二
    人在該小客車內談話之等情，均坦承不諱，核與甲○指述情
    節相符，足證被告自白與Ａ女之指述相符部份，Ａ女之指述
    並非虛構。
  2.被告自承幫Ａ女提梨子進去車上，當時站在車外，一直流汗
    ，Ａ女叫伊進入車內有冷氣聊天，伊進入車內坐在副駕駛作
    ，Ａ女坐在駕駛座，聊天等語，然被告係賣水果之商人，遇
    Ａ女向其購買水梨，而幫Ａ女提入車內，竟不顧攤位，而進
    入Ａ女車內與Ａ女聊天，已違反一般賣水果者應有之行為，
    顯見被告對Ａ女有遐想。
  3.案發後Ａ女係尋求警方婦幼隊成員司法協助諮詢後，方知道
    要先找到加害人（即被告），警方願意介入處理。Ａ女於偵
    查中自承只與被告買過3次水果，而被告與審理中供承只記
    得Ａ女案發那天有向其買水果；而被告亦稱伊記得Ａ女向其
    購買水梨一次，是Ａ女與被告案發前僅因此一事件發生，兩
    人之前並不認識，Ａ女亦不知被告姓名。Ａ女實無挑一不知
    其姓名且係以賣水果維生之人，而誣陷其有強制猥褻之行為
    之理。
  4.雖被告就伊當天在小客車內，除雙方聊天外，有無強吻甲○
    並撫摸Ａ女之胸部及下體等猥褻之行為為否認，而與Ａ女指
    控各執一詞，然經檢察官將被告送測謊室由鑑定人李錦明為
    測謊鑑定，被告對於回答問題即有無撫摸Ａ女的胸部？在車
    上有無撫摸Ａ女的胸部等，測試結果均呈不實反應，此有該
    署李錦明檢察事務官所製作98年8月10日測謊鑑定書（編號
    ：2009C 0052號）在卷可稽，是以此一各執一詞之部份，已
    見被告有說謊情形，顯見告訴人所指控上開猥褻行為之發生
    亦非虛構，而應有其事。
  (三)綜上所述，被告所辯，應係避重就，圖卸責之詞，核不足採
    。被告罪證明確，犯行洵堪認定，應依法論科。
三、核被告所為，係犯刑法第224條之強制猥褻罪。原審以被告
    犯罪不能證明，而諭知被告無罪，尚有未洽，檢察官之上訴
    指摘原判決不當為有理由，應由本院將原判決撤銷改判。爰
    審酌本件係因Ａ女自承當時穿衣服有點低胸，挑水果時有點
    露（見原審卷第24頁反面筆錄）。又於被告藉機與其聊天時
    ，非但未拒絕，更將自己之行動電話號碼給予被告，而於被
    告突然自行開啟車門坐進該車副駕駛座，竟未拒絕，反而開
    冷氣給被告吹，並與被告聊天，而使被告誤以為Ａ女可以與
    之親密行為，因而犯案，被告犯案後，而未能坦承犯行，及
    其他一切情狀，從輕量處如主文所示之刑，並諭知易科罰金
    之折算標準，以示懲儆。
據上論結，應依刑事訴訟法第三百六十九條第一項前段、第三百
六十四條、第二百九十九條第一項前段、刑法第二百二十四條、
第四十一條判決如主文。
本案經檢察官乙○○到庭執行職務。
中    華    民    國    99    年    6     月    3     日
            刑事第四庭    審判長法  官  洪  耀  宗
                                法  官  許  文  碩
                                法  官  蔡 王 金 全
上列正本證明與原本無異。
如不服本判決應於收受送達後十日內向本院提出上訴書狀，其未                  
敘述上訴理由者，並得於提起上訴後十日內向本院補提理由書 (                  
均須按他造當事人之人數附繕本)「切勿逕送上級法院」。

                                書記官  金  珍  華

中    華    民    國    99    年    6     月    4     日

司法院資訊處製作；財團法人民間司法改革基金會備份。
